臺灣高等法院民事判決　　　　　　　　 96年度再易字第173號
再審原告　乙○○
再審被告　甲○○
上列當事人間損害賠償事件，再審原告對於中華民國96年9月19
日本院96年度上易字第555號確定判決提起再審，本院於96年12
月11日言詞辯論終結，判決如下：
    主      文
再審之訴駁回。
再審訴訟費用由再審原告負擔。
    事實及理由
一、再審原告主張：原確定判決理由四(二)就乙○○應賠償之金額
    若干部分，以「甲○○主張因乙○○侵害其名譽、信用之行
    為，致其身心受創，無法工作，故就乙○○下列行為1.打電
    話給李月香、林阿錦、邱遠麗表示其挪用公款、借錢不還部
    分，2.向吳春勇表示其挪用公款部分，3.連續穿著毀謗其名
    譽衣服部分，依序請求25萬元、25萬元、50萬元慰撫金。」
    經審酌後認：「乙○○就其行為應給付之慰撫金依序以1.15
    萬元、2.15萬元、3.30萬元」，依此合計應為新台幣（下同
    ）6.6萬元，然原確定判決主文卻為：「原判決關於駁回甲
    ○○後開第二項之訴，暨除確定部分外訴訟費用之裁判廢棄
    。乙○○應再給付甲○○新臺幣肆拾萬元。甲○○其餘上訴
    及乙○○之上訴均駁回。第一、二審訴訟費用乙○○負擔十
    分之六，餘由甲○○負擔。」亦即認再審原告應給付再審被
    告60萬元，可知原確定判決主文與理由顯有矛盾，爰依民事
    訴訟法第496條第1項第2款提起再審，聲明求為：(一)原判決
    廢棄。(二)前項廢棄部分，再審原告應給付再審被告6萬6千元
    。其餘部分，再審被告在第二審之上訴駁回。
二、再審被告則以：原確定判決第6頁第22行所載之「1.15萬元
    」、「2.15萬元」、「3.30萬元」之前端所記「1.」、「2.
    」、「3.」，應係標示分項之符號，後段之「15萬元」、「
    15萬元」、「30萬元」方為應賠償之金額，是原確定判決之
    理由與主文並無相互矛盾之處。再審原告就此亦曾聲請更正
    判決，並經本院96年度聲字第334號裁定駁回確定，故再審
    原告之訴顯無理由等語，資為抗辯。並聲明：駁回再審原告
    之訴。
三、按民事訴訟法第496條第1項第2款所謂「判決理由與主文顯
    有矛盾」者，係指判決依據當事人主張之事實，認定其請求
    或對造抗辯為有理由或無理由，而於主文為相反之諭示，且
    其矛盾為顯然者而言。查，原確定判決就乙○○應賠償之金
    額若干？係載以：「甲○○主張因乙○○侵害其名譽、信用
    之行為，致其身心受創，無法工作，故就乙○○下列行為1.
    打電話給李月香、林阿錦、邱遠麗表示其挪用公款、借錢不
    還部分，2.向吳春勇表示其挪用公款部分，3.連續穿著毀謗
    其名譽衣服部分，依序請求25萬元、25萬元、50萬元慰撫金
    。」經審酌後認：「乙○○就其行為應給付之慰撫金依序以
    1.15萬元、2.15萬元、3.30萬元，合計60萬元為適當，甲○
    ○逾此範圍之請求為無理由。」（見原判決第6頁），綜觀
    該判決理由前後文句，乃係表示就甲○○所請求之1.打電話
    給李月香、林阿錦、邱遠麗表示其挪用公款、借錢不還部分
    25萬元，2.向吳春勇表示其挪用公款部分25萬元，3.連續穿
    著毀謗其名譽衣服部分50萬元，依序審酌之金額為第1.項15
    萬元、第2.項15萬元、第3.項30萬元，故依此合計之金額為
    60萬元，原確定判決並依此理由而為主文之諭知，並無判決
    理由與主文顯有矛盾之情形。再審被告以「乙○○就其行為
    應給付之慰撫金依序以1.15萬元、2.15萬元、3.30萬元」，
    依此合計應為6.6萬元，乃係誤解原判決理由文字意思表示
    ，核與民事訴訟法第496條第1項第2款所謂「判決理由與主
    文顯有矛盾」之要件不符。
四、綜上，本件再審原告主張本院96年度上易字第555號確定判
    決，有民事訴訟法第496條第1項第2款之再審事由，委無足
    取。從而，再審原告提起本件再審之訴，為無理由，應予駁
    回。
五、據上論結，本件再審之訴為無理由，依民事訴訟法第78條，
    判決如主文。
中　　華　　民　　國　　96　　年　　12　　月　　25　　日
                    民事第十一庭
                        審判長法　官   鄭雅萍
　　　　　　　　　　　　　　　法　官   蘇芹英
　　　　　　　　　　　　　　　法　官   薛中興
正本係照原本作成。
不得上訴。
中　　華　　民　　國　　96　　年　　12　　月　　25　　日
　　　　　　　　　　　　　　　書記官   黃瑞芬
